【裁判字號】    98,訴,958
【裁判日期】    981027
【裁判案由】    毒品危害防制條例
【裁判全文】
臺灣基隆地方法院刑事判決               98年度訴字第958號
公  訴  人  臺灣基隆地方法院檢察署檢察官
被      告  乙○○
上列被告因違反毒品危害防制條例案件，經檢察官提起公訴（98
年度毒偵字第1450號、第1526號），被告就被訴事實為有罪之陳
述，本院合議庭裁定由受命法官獨任進行審判，經改依簡式審判
程序審理後判決如下：
    主  文
乙○○施用第一級毒品，累犯，處有期徒刑柒月；又施用第一級
毒品，累犯，處有期徒刑柒月，扣案之第一級毒品海洛因（驗餘
淨重零點零貳玖零公克）併同難以析離之包裝袋壹只，均沒收銷
燬之。應執行有期徒刑玖月，扣案之第一級毒品海洛因（驗餘淨
重零點零貳玖零公克）併同難以析離之包裝袋壹只，均沒收銷燬
之。
    事  實
一、乙○○前因持有第一級毒品案件，經本院以95年度基簡字第
    246 號判決判處有期徒刑2 月確定，於民國95年12月24日執
    行完畢。又因施用第一級、第二級毒品案件，經本院裁定送
    觀察、勒戒後，認無繼續施用毒品之傾向，於96年10月19日
    執行完畢釋放，並由臺灣基隆地方法院檢察署檢察官以96年
    度毒偵緝字第122 號為不起訴處分確定。
二、乙○○猶未戒斷毒癮，於觀察勒戒執行完畢釋放後之5 年內
    ，復基於施用第一級毒品海洛因之犯意，先後在下列時、地
    ，施用第一級毒品海洛因：
  (一)98年6 月22日晚間8 、9 時許，在基隆市○○區○○街83巷
    9 號住處，以將第一級毒品海洛因摻入香菸，再點燃吸食之
    方式，施用第一級毒品海洛因1 次。嗣於翌日晚間6 時45分
    許，因警見乙○○形跡可疑，且查得其係施用毒品列管人口
    ，乃當場通知採尿送驗，結果呈嗎啡之陽性反應，而查悉上
    情。
  (二)98年7 月19日下午3 、4 時許，在基隆市○○區○○路100
    巷95號住處，以同前方式，再次施用第一級毒品海洛因1 次
    。嗣乙○○於翌日晚間7 時40分許，在基隆市○○街11巷41
    號旁空地處，因形跡可疑，員警乃向前盤查，並當場自乙○
    ○身上扣得第一級毒品海洛因1 包（驗餘淨重0.0290公克）
    ，經經徵得其同意採尿送驗，結果呈嗎啡之陽性反應，始悉
    上情。
三、案經基隆市警察局第二分局報告臺灣基隆地方法院檢察署檢
    察官偵查後起訴。
    理  由
壹、程序事項：
    本件被告乙○○所犯者非為死刑、無期徒刑、最輕本刑為3
    年以上有期徒刑之罪或高等法院管轄第一審案件，其於準備
    程序進行中，先就被訴事實為有罪之陳述，經告知其簡式審
    判程序之旨，並聽取公訴人、被告之意見後，本院業已依刑
    事訴訟法第273 條之1 第1 項之規定，裁定由受命法官獨任
    以簡式審判程序進行本案之審理。
貳、實體事項：
一、上開事實，業據被告於本院審理時坦承在卷，且其為警查獲
    時所採集之尿液送驗，結果呈嗎啡之陽性反應，有台灣檢驗
    科技股份有限公司濫用藥物檢驗報告及台灣尖端先進生技醫
    藥股份有限公司濫用藥物檢驗報告各1 份、列管毒品人口尿
    液檢體採集送驗紀錄表、基隆市警察局第二分局偵辦毒品案
    件尿液檢體對照表各1 紙附卷可佐，復有第一級毒品海洛因
    （驗餘淨重0.0290公克）1 包扣案可佐，足徵被告之自白與
    事實相符，可以採信。又被告前因施用毒品案件，經執行觀
    察、勒戒後，因無繼續施用毒品之傾向，而於96年10月19日
    執行完畢釋放等情，有臺灣高等法院被告前案紀錄表在卷可
    憑。綜上，本案事證明確，被告於觀察勒戒執行完畢釋放後
    之5 年內，再次施用第一級毒品之犯行洵堪認定，應依法論
    科。
二、查海洛因係毒品危害防制條例第2 條第2 項第1 款所定之第
    一級毒品，是被告如事實欄二(一)(二)所示非法施用第一級毒品
    海洛因之行為，核均係犯毒品危害防制條例第10條第1 項之
    施用第一級毒品罪。被告因施用而持有第一級毒品海洛因之
    低度行為，為其施用第一級毒品之高度行為所吸收，均不另
    論罪。又被告前曾受如事實欄一所示之有期徒刑執行完畢，
    有臺灣高等法院被告前案紀錄表在卷可按，其於有期徒刑執
    行完畢後，5 年以內故意再犯本件有期徒刑以上之罪，為累
    犯，其所犯上開2 罪，均應依法加重其刑。再被告上開所犯
    2 罪，犯意各別，行為不同，應予分論併罰。爰審酌其犯罪
    之動機、曾有施用毒品之前科仍不知戒除，惟犯罪後坦承犯
    行，且所犯施用毒品犯行乃戕害自己身心健康，並未危及他
    人等一切情狀，分別量處如主文所示之刑，並定其應執行之
    刑。扣案之白色粉末1 包（驗餘淨重0.0290公克），內含有
    第一級毒品海洛因成分，有交通部民用航空局航藥鑑字第09
    83847號醫務中心毒品鑑定書1紙存卷可證，爰併同難以析離
    之包裝袋1只，依毒品危害防制條例第18條第1項前段規定，
    在被告所犯如事實欄二(二)所示施用第一級毒品罪項下，宣告
    沒收銷燬之。
據上論斷，應依刑事訴訟法第273 條之1 第1 項、第299 條第1
項前段，毒品危害防制條例第10條第1 項、第18條第1 項前段、
第23條第2 項，刑法第11條前段、第47條第1 項、第51條第5 款
，判決如主文。
本案經檢察官甲○○到庭執行職務。
中    華    民    國    98    年    10    月    27    日
                  刑事第一庭法  官  劉桂金
以上正本證明與原本無異。
如不服本判決應於收受送達後10日內向本院提出上訴書狀，並應
敘述具體理由；其未敘述上訴理由者，應於上訴期間屆滿後20日
內向本院補提理由書(均須按他造當事人之人數附繕本)「切勿逕
送上級法院」。
中    華    民    國    98    年    10    月    27    日
                            書記官  劉如純
附錄論罪法條：
毒品危害防制條例第10條第1項
施用第一級毒品者，處 6 月以上 5 年以下有期徒刑。


司法院資訊處製作；財團法人民間司法改革基金會備份。
